# **ISRAEL SANTANA DA SILVA**

### Desenvolvedor Frontend | Analista de Testes | Analista de Sistemas | Analista de Suporte

#### **RESUMO PROFISSIONAL**

Profissional da área de TI, atuando em maior parte com Suporte Técnico e Suporte ao Cliente, totalizando 4 anos de vivência na área.

Conhecimento no pacote office, sistemas operacionais Microsoft, backup, formatação e reinstalação de Windows 7,8,10, acesso remoto, entre outros. Entre minhas principais competências, destaco: Conhecimento de diversas linguagens de programação e domínio do JavaScript, entendimento dos sistemas operacionais, manutenção de hardware e software.

## **INFORMAÇÕES PESSOAIS**

Francisco Morato - SP Celular: (11) 96466-0181

E-mail: israel100santana@gmail.com Linkedln: https://www.linkedin.com/in/israel-

santana489a341a3

#### **LINGUAGENS E SOFTWARES**

- Javascript
- · ASP.net core
- Json
- Typescript
- C
- C#
- HTML
- CSS
- Angular
- Bootstrap
- Git
- Github
- · Android Studio
- Kotlin
- Postman
- SQL Server

#### **EXPERIÊNCIA PROFISSIONAL**

# **Teleperformance, 10/2021 - Atualmente** Suporte ao Cliente

- Atendimento técnico por telefone aos clientes HughesNet.
- Agendamento e acompanhamento de ordem de serviço.

#### Tel Telemática, 10/2018 - 10/2021

Suporte Técnico

- Atendimento técnico por telefone aos clientes NET.
- · Configuração.
- Instalação de Software.
- · Acesso remoto.

# FORMAÇÃO ACADÊMICA

#### **Universidade Paulista**

Análise e Desenvolvimento de Sistemas | 10/2020 - 10/2022

# **CURSOS E CERTIFICAÇÕES**

#### **Mentorama - Conie Menezes**

Introdução aos Testes de Software: zerando o checklist do QA | 09/2022

#### Fundação Bradesco

Fundamentos de ITIL | 02/2022

#### Fundação Bradesco

Crie um site simples usando HTML, CSS e JavaScript | 12/2021

#### Fundação Bradesco

Introdução ao JavaScript | 12/2021

#### Fundação Bradesco

Sistemas operacionais - Conceitos básicos | 08/2021

#### Fundação Bradesco

HTML e CSS na prática | 07/2021

#### Fundação Bradesco

HTML - Avançado | 03/2020